【裁判字號】    89,上易,4394
【裁判日期】    891227
【裁判案由】    傷害等
【裁判全文】
臺灣高等法院刑事判決                          八十九年度上易字第四三九四號
    上  訴  人
    即  被  告  甲○○
右上訴人因傷害等案件，不服臺灣板橋地方法院八十九年度易字第二四四七號，中華
民國八十九年十月十八日第一審判決（起訴案號：臺灣板橋地方法院檢察署八十九年
度偵字第一○九八三號），提起上訴，本院判決如左：
    主  文
上訴駁回。
    事  實
一、甲○○原係台北縣三峽鎮○○路九十六號台北新界社區大樓之保全人員，於民國
    （下同）八十九年五月一日二十三時許，在台北新界社區大樓地下二樓停車場，
    因停車糾紛而與該大樓之住戶張讚成發生爭執，甲○○竟基於傷害之犯意，在該
    大樓之地下二樓停車場，持保全公司所發之警棍，毆打張讚成之後頸部及後腰部
    ，張讚成逃至一樓警衛室，甲○○即追至該警衛室，將張讚成壓在椅子上，並以
    腳踢張讚成之生殖器，致張讚成受有後頸部、後腰及生殖器官多處鈍挫傷和皮下
    血腫等傷害。
二、案經被害人張讚成訴請台灣板橋地方法院檢察署檢察官偵查起訴。
    理  由
一、訊據上訴人即被告甲○○坦承於前揭時地因停車糾紛而傷害告訴人張讚成等情不
    諱，惟辯稱：伊僅以拳頭毆打張讚成，伊是用警棍嚇張讚成，並無用警棍毆打張
    讚成，亦沒有打張讚成之生殖器云云。經查，右揭事實，業據告訴人迭於偵查及
    原審審理時指訴綦詳，並有診斷證明書附於偵查卷可憑，而目擊證人即台北新界
    社區大樓管理委員會主任委員陳約文，於偵查時證稱：「當日晚上十一時左右，
    張讚成打電話給伊，叫伊去地下二樓停車場，因他的停車位被佔用一部分，伊到
    時，甲○○有推張讚成，並有用手打他，伊將二人分開後，甲○○有拿警棍揮擊
    ，．．伊叫張讚成趕快跑到一樓警衛室，過了三分鐘，甲○○上來，那時張讚成
    坐在椅子上，甲○○抓住他胸口往前推，並用腳踢他」等語（見偵查卷第十二頁
    正面），再觀諸告訴人之診斷證明書（見偵查卷第五頁），其上記載告訴人受有
    後頸部、後腰及生殖器官多處鈍挫傷和皮下血腫等傷害，則被告應有用警棍毆擊
    告訴人，並以腳踢方式傷害告訴人之生殖器，應屬無疑。是被告前揭所辯，顯係
    事後避就之詞，不足採信。本件事證明確，被告犯行洵堪認定，應予依法論處。
二、核被告所為，係犯刑法第二百七十七條第一項傷害罪。原審審酌被告持警棍傷害
    告訴人，及其犯罪動機、目的、手段、犯後態度暨告訴人所受之傷害，依刑法第
    二百七十七條第一項、罰金罰鍰提高標準條例第一條前段、第二條，判處被告有
    期徒刑三月，並諭知易科罰金之折算標準，以示懲儆。至被告傷害告訴人所用之
    警棍，因未扣案，查無證據證明係被告所有，不予宣告沒收。認事用法及量刑，
    殊無不合，被告上訴指摘原判決量刑過重，非有理由，應予駁回。
據上論斷，應依刑事訴訟法第三百六十八條，判決如主文。
本案經檢察官謝英民到庭執行職務。
中      華      民      國     八十九     年    十二    月    二十七    日
                              臺灣高等法院刑事第五庭
                                  審判長法  官  曾  德  水
                                        法  官  林  立  華
                                        法  官  楊  貴  雄
右正本證明與原本無異。
不得上訴。
                                        書記官  何  瓊  芳
中      華      民      國     八十九     年    十二    月      三十    日
附錄：本判決論罪科刑法條全文
刑法第二百七十七條第一項：
一傷害人之身體或健康者，處三年以下有期徒刑，拘役或一千元以下罰金。


司法院資訊處製作；財團法人民間司法改革基金會備份。
